【裁判字號】    89,自,1032
【裁判日期】    900327
【裁判案由】    詐欺等
【裁判全文】
臺灣臺北地方法院刑事判決                        八十九年度自字第一三二號
    自  訴  人  甲○○
    被      告  丙○○
右列被告因詐欺案件，經自訴人提起自訴，本院判決如左：
    主  文
本件自訴不受理。
    理  由
一、按刑事訴訟法刑事訴訟法第三百零三條第二款規定，已經提出公訴或自訴之案件
    ，在同一法院重行起訴者，法院應為不受理判決。同法第三百四十三條將此一規
    定準用於自訴程序。
二、自訴意旨：被告乙○○○事業股份有限公司（下稱：金櫻公司，另行裁定）負責
    人丙○○，於八十七年十月十三日向自訴人借款，並簽立「借據／同意書」，自
    訴人遂於同年十月十六日借予葉女新台幣（以下同）四百萬元，言明一年後還款
    ，月息二．五分，葉女並以金櫻公司為發票人，簽發面額四百萬元、票面日期八
    十八年十月十六日支票一張交付李君，同時簽發該公司名義支票十二張，每張面
    額十萬元，藉以支付利息；另提供該公司面額一百萬元支票一張做為押金，又交
    付金櫻公司所收取他人簽發支票二張（俗稱：客票）做為擔保。嗣後，葉君在八
    十八年一、二月間，於台北市○○區○○路三段二一一號二樓李君住處，取回上
    述面額四百萬元支票，另以聯華太平洋有限公司（下稱：聯華公司，負責人係盧
    承受）為發票人，付款人為彰化商業銀行忠孝東路分行之支票三張：(1)票號ＣＲ
    0000000號，面額六十一萬五千元，票面日期八十八年四月二十五日；(2)
    票號ＣＲ0000000號、面額五十八萬九千元，票面日期八十八年五月二十
    五日；(3)票號ＣＲ0000000號、面額七十萬零七百六十元、票面日期八十
    八年六月二十五日。葉女以金櫻公司名義背書後，再交付自訴人；但上述支票經
    提示，均因發票人已拒絕往來而遭退票。因認葉君與金櫻公司涉嫌共同詐欺。（
    參見自訴狀、本院八十九年二月二十日筆錄）
三、經調查：
    (1)自訴人前於八十九年八月三日，即以丙○○、盧承受為被告向本院提起自訴─
      八十九年自字第一０三二號，自訴人於該案雖主張葉君於借款後，另提供另二
      張聯華公司所簽發支票（票面日期八十八年八月十日、金額八十三萬一千六百
      元，及八十八年八月二十五日、金額七十六萬四千九百元）做為擔保，事後因
      拒絕往來不獲付款。
    (2)比較二件自訴，其事實僅有少許差異，自訴人於前案僅訴稱葉女所交付客票不
      獲付款，於本件則僅以換票後不獲清償為詐欺情節。惟兩案所述受害內容均為
      同一筆四百萬元借款，並以同一張「借據／同意書」影本為證據；二者基礎事
      實相同，應為同一事件。
    依據首段說明，應對本件自訴為不受理判決。（自訴人得於該件自訴案件中，陳
    述本件事實供法官一併參考）
四、據上論結，應依刑訴訟法第三百四十三條、第三百零三條第二款、第三百零七條
    判決如主文。
中      華      民      國      九十      年      三    月    二十七    日
                                      臺灣臺北地方法院刑事第一庭
                                          法  官  吳燁山
右正本證明與原本無異。
如不服本判決，應於送達後十日內，向本院提出上訴狀。
                                          書記官  王黎輝
中      華      民      國      九十      年      三    月    二十七    日


司法院資訊處製作；財團法人民間司法改革基金會備份。
